【裁判字號】    97,交聲,191
【裁判日期】    970303
【裁判案由】    違反道路交通管理處罰條例聲明異議
【裁判全文】
臺灣桃園地方法院交通事件裁定         97年度交聲字第191號
原處分機關  交通部公路總局新竹區監理所桃園監理站
異  議  人  甲○○
上列異議人即受處分人因違反道路交通管理處罰條例案件，不服
原處分機關交通部公路總局新竹區監理所桃園監理站中華民國97
年2 月14日桃監裁罰字第裁52-DB0000000號裁決，向本院聲明異
議，本院裁定如下：
    主  文
異議駁回。
    理  由
一、原舉發及處分意旨略以：異議人即受處分人甲○○於民國九
    十六年九月二十四日凌晨零時三十四分許，酒後騎乘ＳＦＥ
    —六四九號輕機車，在桃園縣八德市○○路五十二巷巷內行
    駛，為警查獲後，測得其呼氣中所含酒精濃度為每公升０點
    八七毫克，因依道路交通管理處罰條例第三十五條第一項第
    一款規定，裁處異議人吊扣駕駛執照十二個月，並施以道路
    交通安全講習（罰鍰部分因異議人已經法院判處罰金確定，
    原處分機關未再科處罰鍰）。
二、異議意旨略以：本案異議人酒後騎乘機車上路，已經知錯戒
    酒，惟原處分機關欲吊扣異議人職業小客車駕照，而非吊扣
    機車駕照，尚有未合，又異議人係職業駕駛，賴此養家活口
    ，如遭吊扣職業小客車駕照，無法維生，為此請准予撤銷原
    處分另為適法處分云云。
三、按「汽車駕駛人，駕駛汽車經測試檢定有下列情刑之一者，
    處新臺幣一萬五千元以上六萬元以下罰鍰，並當場移置保管
    該汽車及吊扣其駕駛執照一年；因而肇事致人受傷者，並吊
    扣其駕駛執照二年；致人重傷或死亡者，吊銷其駕駛執照，
    並不得再考領：「一、酒精濃度超過規定標準。‧‧‧」，
    道路交通管理處罰條例第三十五條第一項第一款定有明文；
    而上開酒精濃度之規定標準參酌道路交通安全規則第一百十
    四條第二款規定，應係飲用酒類或其他類似物後其吐氣中所
    含酒精濃度超過每公升０點二五毫克，或血液中酒精濃度超
    過百分之０點０五以上者而言。又違反上開規定者，依道路
    交通管理處罰條例第二十四條第一項第二款規定，並應接受
    道路交通安全講習。經查，異議人於九十六年九月二十四日
    凌晨零時三十四分許，騎乘ＳＦＥ—六四九號輕機車，行經
    桃園縣八德市○○路五十二巷巷內時，自行撞及路旁電線桿
    ，為警查獲後，測得其呼氣中所含酒精濃度為每公升０點八
    七毫克之事實，業經異議人於異議狀內自承屬實，並有異議
    人之酒精濃度測試單一份附卷可稽，是異議人之違規情事甚
    為明確，自應依前開規定處罰。
四、原處分機關因依上開處罰條文及「違反道路交通管理事件統
    一裁罰基準表」表列規定，吊扣異議人駕駛執照一年，並令
    其接受道路交通安全講習，揆諸前開規定，尚無不合。至於
    異議人辯稱：伊酒後騎乘輕機車，故原處分機關僅能吊扣伊
    機車駕照，而不能吊扣伊職業小客車駕照，且伊仰賴該駕照
    為生，如遭吊扣，生計堪虞等語。經查，本件異議人僅領有
    職業小型車駕照，並未領有機車駕照，此經原處分機關於移
    送書內敘明甚詳，並有桃園監理站汽車駕駛人螢幕列印報表
    存卷可查，顯然異議人係持用上開職業小型車駕照，酒後騎
    乘較低級車類之輕機車肇事（道路交通安全規則第六十一條
    第一項第四款參照），準此，異議人既無機車駕照可以吊扣
    ，則原處分機關逕行吊扣其職業小型車駕照，於法自無不合
    。而異議人因生活需要，請求免予吊扣駕駛執照云云，與上
    開處罰規定不符，亦無法准許，併予敘明。綜上，本件異議
    並無理由，應予駁回，爰裁定如主文。
據上論斷，應依道路交通案件處理辦法第十九條，裁定如主文。
中    華    民    國    97    年    3     月    3     日
                           交通法庭  法  官  陳彥宏
以上正本證明與原本無異。
如不服本裁定，應於送達後5 日內，向本院提出抗告狀。
                                     書記官  翁其良
中    華    民    國    97    年    3     月    3     日


司法院資訊處製作；財團法人民間司法改革基金會備份。
